【裁判字號】    90,訴,563
【裁判日期】    901031
【裁判案由】    毒品危害防制條例
【裁判全文】
臺灣嘉義地方法院刑事判決                            九十年度訴字第五六三號
    公  訴  人  臺灣嘉義地方法院檢察署檢察官
    被      告  甲○○
右列被告因違反毒品危害防制條例案件，經檢察官提起公訴（九十年度偵緝字第二０
０號），本院判決如左：
    主  文
甲○○施用第一級毒品，累犯，處有期徒刑捌月，扣案海洛因淨重零點肆伍公克沒收
並銷燬之；又連續施用第二級毒品，累犯，處有期徒刑伍月；應執行有期徒刑壹年，
扣案之海洛因淨重零點肆伍公克沒收並銷燬之。
    事  實
一、甲○○前於民國八十七年間因妨害秩序案件，經臺灣高等法院臺中分院判處有期
    徒刑九月確定，甫於八十九年六月二日因縮短刑期執行完畢，復因施用毒品案件
    ，經臺灣臺中地方法院裁定送觀察、勒戒後，認無繼續施用毒品之傾向，由臺灣
    臺中地方法院於八十七年八月十九日以八十六年度訴字第三二八九號判決免刑確
    定，詎猶不知警惕，基於施用第二級毒品之概括犯意，自九十年三月中旬間某日
    起，至同年月下旬間某日止，在其位於嘉義縣中埔鄉灣潭村松仔腳十四號住處，
    施用第二級毒品安非他命多次，並於九十年三月二十九日下午四時許回溯二十六
    小時內之某時，在不詳地點施用第一級毒品海洛因一次。嗣經警於九十年三月二
    十九日下午四時許，在嘉義市○○路二六六號「富麗豪汽車旅館」一０七室內查
    獲，並扣得海洛因二包（淨重零點四五公克），而悉上情。經本院以九十年度毒
    聲字第五０六號裁定送觀察、勒戒後，認有繼續施用毒品之傾向，本院復於九十
    年十月五日以九十年度毒聲字第九九四號裁定令入戒治處所施以強制戒治一年，
    現在臺灣嘉義戒治所強制戒治中。
二、案經嘉義市警察局第二分局報告臺灣嘉義地方法院檢察署檢察官偵查起訴。
    理  由
一、訊據被告甲○○對於九十年施用第二級毒品安非他命犯行坦承不諱，然矢口否認
    有何施用第一級毒品海洛因犯行，辯稱：伊當時在車上，因朋友施用海洛因，伊
    可能或多或少吸到云云。經查，被告為警查獲後採集之尿液經送檢驗結果，呈嗎
    啡及甲基安非他命陽性反應，此有臺灣檢驗科技股份有限公司九十年五月十四日
    出具之濫用藥物尿液檢驗報告一紙在卷可考。被告雖辯稱伊並未吸食海洛因云云
    ，惟按海洛因經注射入人體後，約八十％於二十四小時內自尿中排出，一般而言
    ，尿液中能否驗出嗎啡陽性反應，與其投與方式、投與量、個人體質、採尿時間
    及檢測儀器之精密度等有關，國外有注射六毫克之海洛因鹽酸鹽，其代謝物嗎啡
    之平均檢出時限約為二十六小時，此有行政院衛生署藥物食品檢驗局八十一年九
    月八日八一藥檢壹字第八一一四八八五號函可參。再者，由於他人吸食毒品而吸
    入該吸食者燃燒毒品所排出之氣體（即俗稱二手煙），能否在尿液中被檢出煙毒
    或甲基安非他命反應，文獻中尚無此類研究報告，然按法務部調查局檢驗煙毒經
    驗研判，若非共處於空間密閉狹小，並故意大量吸入該氣體，應不致於尿液中代
    謝出煙毒或甲基安非他命反應，此有法務部調查局第六處八十三年九月十七日（
    八三）發技（一）字第八三一００一八五號函可稽，綜上，被告於經警採集尿液
    檢出嗎啡陽性反應，足證被告於該日採尿前之二十六小時內有施用第一級毒品海
    洛因犯行無誤，是被告辯稱未施用第一級毒品海洛因云云，純屬卸責之詞，不足
    採信。被告前因施用毒品案件，經臺灣臺中地方法院裁定送觀察、勒戒後，認無
    繼續施用毒品之傾向，由臺灣臺中地方法院於八十七年八月十九日以八十六年度
    訴字第三二八九號判決免刑確定，復於五年之內，因施用毒品案件，經本院以九
    十年度毒聲字第五０六號裁定送觀察、勒戒後，認有繼續施用毒品之傾向，由本
    院於九十年十月五日以九十年度毒聲字第九九四號裁定令入戒治處所施以強制戒
    治一年，此分別有該等裁定書、不起訴處分書附卷可稽，另有觀察勒戒處分執行
    指揮書、台灣嘉義看守所函暨所附有無繼續施用毒品傾向證明書、有無繼續施用
    毒品傾向評估標準記錄表各一份存卷足參，此外，並有海洛因二包（共計淨重零
    點四五公克）扣案足資佐證。本件事證明確，被告犯行洵堪認定，自應依法論科
    。
二、核被告甲○○所為，施用第一級毒品係犯毒品危害防制條例第十條第一項之罪；
    施用第二級毒品係犯毒品危害防制條例第十條第二項之罪；其先後多次施用安非
    他命犯行，時間緊接，犯罪構成要件亦復相同，顯係基於概括犯意反覆實施，為
    連續犯，應依法論以一罪，並加重其刑。被告施用第一、二級毒品前後持有第一
    、二級毒品之低度行為，為施用之高度行為所吸收，爰不另論罪。被告所犯前開
    二罪，犯意各別，罪名互異，應分論併罰。第查，被告前於八十七年間因妨害秩
    序案件，經臺灣高等法院臺中分院判處有期徒刑九月確定，甫於八十九年六月二
    日因縮短刑期執行完畢，有臺灣高等法院被告全國前案記錄表一份在卷可考，其
    於有期徒刑執行完畢後，五年以內再犯本案法定刑為有期徒刑之罪，為累犯，應
    依法加重其刑，並就施用第二級毒品部分遞加重其刑。爰審酌被告再三施用足以
    導致精神障礙及生命危險之毒品，危害身心甚鉅，惟犯後坦白承認等一切情狀，
    分別量處如主文所示之刑，並定其應執行之刑，以資懲儆。
三、另扣案之白色粉末淨重零點四五公克經委請法務部調查局鑑驗結果，確含有海洛
    因成分，有該局出具之鑑定通知書存卷可參，爰依毒品危害防制條例第十八條第
    一項前段之規定沒收並銷燬之。
據上論斷，應依刑事訴訟法第二百九十九條第一項前段，毒品危害防制條例第十條第
一項、第二項、第十八條第一項，刑法第十一條前段、第五十一條第五款、第五十六
條、第四十七條，判決如主文。
本案經檢察官柯月美到庭執行職務
中      華      民      國    九十      年      十      月    三十一    日
                            臺灣嘉義地方法院刑事第一庭
                                  審判長法  官  陳  珍  如
                                        法  官  康  存  真
                                        法  官  鄧  晴  馨
右正本證明與原本無異。
如不服本判決，應於判決送達後十日內向本院提出上訴狀( 應附繕本 )。
中      華      民      國    九十      年      十一    月      一      日
                                        書記官  李  彩  娥
附錄本案論罪科刑法條全文：
毒品危害防制條例第十條
施用第一級毒品者，處六月以上五年以下有期徒刑。
施用第二級毒品者，處三年以下有期徒刑。


司法院資訊處製作；財團法人民間司法改革基金會備份。
